---
title: "Tutorial OHDSI Patient Level Prediction (PLP)"
output: html_document
---


```{r}
r_lib <- "/home/ohdsi/workdir/ohdsi/r_lib"
setwd("/home/ohdsi/workdir/ohdsi")
Sys.setenv(R_LIBS_USER = r_lib)
.libPaths(r_lib)
```


```{r}
library(dbplyr)
outcomeIds <- 3
cohortId <- 4
washoutPeriod <- 364
testFraction <- 0.25
nfold <- 2
```

Nos conectamos a la base de datos de ejemplo y corremos un query de prueba

```{r}
connectionDetails <- Eunomia::getEunomiaConnectionDetails()
connection <- DatabaseConnector::connect(connectionDetails)
DatabaseConnector::querySql(connection, "SELECT COUNT(*) FROM person;")
```

```{r}
DatabaseConnector::getTableNames(connection, databaseSchema = 'main')
```

## Creamos las Cohortes de forma Automatica

*In patients that started using NSAIDs for the first time, predict who will develop a gastrointestinal (GI) bleed in the next year*


```{r}
Eunomia::createCohorts(connectionDetails)
```
- Usando el codigo desde ATLAS


Definimos los detalles de la base de datos a usar

```{r}
databaseDetails <- PatientLevelPrediction::createDatabaseDetails(connectionDetails = connectionDetails,
                                                                 cdmDatabaseName = "main",
                                                                 cdmDatabaseSchema = "main",
                                                                 tempEmulationSchema = "main",
                                                                 cohortDatabaseSchema = "main",
                                                                 cohortTable = "cohort",
                                                                 outcomeDatabaseSchema = "main",
                                                                 outcomeTable = "cohort",
                                                                 cohortId = cohortId,
                                                                 outcomeIds = outcomeIds,
                                                                 cdmVersion = 5)
```


definimos los parametros de los features


```{r}
covariateSettings <- FeatureExtraction::createCovariateSettings(useDemographicsGender = TRUE,
                                                                useDemographicsAge = TRUE,
                                                                useConditionGroupEraLongTerm = TRUE,
                                                                useConditionGroupEraAnyTimePrior = TRUE,
                                                                useDrugGroupEraLongTerm = TRUE,
                                                                useDrugGroupEraAnyTimePrior = TRUE,
                                                                useVisitConceptCountLongTerm = TRUE,
                                                                longTermStartDays = -365,
                                                                endDays = -1)

```


Definimos a la poblacion

```{r}
populationSettings <- PatientLevelPrediction::createStudyPopulationSettings(binary = T,
                                                                            includeAllOutcomes = T,
                                                                            firstExposureOnly = FALSE,
                                                                            washoutPeriod = washoutPeriod,
                                                                            removeSubjectsWithPriorOutcome = TRUE,
                                                                            priorOutcomeLookback = 99999,
                                                                            requireTimeAtRisk = T,
                                                                            minTimeAtRisk = 364,
                                                                            riskWindowStart = 1,
                                                                            riskWindowEnd = 365,
                                                                            startAnchor = "cohort start",
                                                                            endAnchor = "cohort start",
                                                                            restrictTarToCohortEnd = F)
```


definimos las restricciones del estudio

```{r}
restrictPlpDataSettings <- PatientLevelPrediction::createRestrictPlpDataSettings(studyStartDate = "19790101",
                                                                                 studyEndDate = "21000101",
                                                                                 firstExposureOnly = FALSE,
                                                                                 washoutPeriod = washoutPeriod,
                                                                                 sampleSize = NULL)
```


```{r}
plpData <- PatientLevelPrediction::getPlpData(databaseDetails = databaseDetails,
                                              covariateSettings = covariateSettings,
                                              restrictPlpDataSettings = restrictPlpDataSettings)
```


```{r}
summary(plpData)
```

Crear la poblacion de Estudio

```{r}
population <- PatientLevelPrediction::createStudyPopulation(plpData = plpData,
                                                            outcomeId = outcomeIds,
                                                            populationSettings)
nrow(population)
```

Definimos el split para los datos


```{r}
splitSettings <- PatientLevelPrediction::createDefaultSplitSetting(type = "subject",
                                                                   testFraction = 0.25,
                                                                   splitSeed = 0, 
                                                                   nfold = 3)
```


Definimos la estrategia de sampling: ninguna, sobremuestreo o submuestreo

```{r}
sampleSettings <- PatientLevelPrediction::createSampleSettings(type = "none")
```

Definimos la estrategia de preprocesamiento

```{r}
preprocessSettings <- PatientLevelPrediction::createPreprocessSettings(minFraction = 0.001, 
                                                                       normalize = T,
                                                                       removeRedundancy = TRUE)
```

```{r}
featureEngineeringSettings <- PatientLevelPrediction::createFeatureEngineeringSettings(type = "none")
executeSettings <- PatientLevelPrediction::createDefaultExecuteSettings()
```


Definimos el modelo con los parametros por default

```{r}
lassoModel <- PatientLevelPrediction::setLassoLogisticRegression(seed = 0)

```


Ahora entrenamos el modelo

```{r}
lassoResults <- PatientLevelPrediction::runPlp(plpData,
                                               outcomeId = outcomeIds,
                                               analysisId = "logistic",
                                               analysisName = "Eunomia Test",
                                               populationSettings = populationSettings,
                                               splitSettings = splitSettings,
                                               sampleSettings = sampleSettings,
                                               featureEngineeringSettings = featureEngineeringSettings,
                                               preprocessSettings = preprocessSettings,
                                               modelSettings = lassoModel,
                                               executeSettings = executeSettings,
                                               saveDirectory = getwd())

```

## Resultados

```{r}
PatientLevelPrediction::viewPlp(lassoResults)
```

## XG-BOOST

```{r}
xgboostModel <- PatientLevelPrediction::setGradientBoostingMachine(ntrees = c(5,10,50,100), 
                                                                   nthread = 4,
                                                                   maxDepth = c(2,4,6,10), 
                                                                   learnRate = c(0.1,0.3),
                                                                   seed = 123)
```


```{r}
xgboostResults <- PatientLevelPrediction::runPlp(plpData,
                                               outcomeId = outcomeIds,
                                               analysisId = "xgboost",
                                               analysisName = "Eunomia Test",
                                               populationSettings = populationSettings,
                                               splitSettings = splitSettings,
                                               sampleSettings = sampleSettings,
                                               featureEngineeringSettings = featureEngineeringSettings,
                                               preprocessSettings = preprocessSettings,
                                               modelSettings = xgboostModel,
                                               executeSettings = executeSettings,
                                               saveDirectory = getwd())
```
```{r}
PatientLevelPrediction::viewPlp(xgboostResults)
```


## Desconexion

Finalmente nos desconectamos de la base de datos local

```{r}
DatabaseConnector::disconnect(connection)
```

